# 请教陈版，PPPP项目，政府出资方的账务处理

提问人：wanqiyuq 时间：2020-03-24 17:43:26
关于PPP项目，政府出资方的账务处理，请教陈版！！以及其他做过或者懂这方面的大神指教！比较急，谢谢！
引用搜索版面的一个案例，本公司和这个公司基本一样的情况。
根据PPP项目协议：本项目总投资约 13 亿元，采用PPP 模式，由社会资本与政府出资方共同设立项目公司，项目公司注册资本为2.7亿元，其中：社会资本认缴出资额 18900 万元，持股70%；政府认缴出资额 8100 万元，持股30%，合作期限 14 年，而根据协议中的付费条款，对于政府缴纳的出资 8100 万元，将在运营期内通过政府支付“年政府付费（可用性服务费和运营维护服务费）”时予以扣除（即项目公司运营期满不再收回原始出资 8100 万元，该 8100 万元抵减政府应付的服务费）；项目运营期满，项目非货币性资产（主要指特许经营权已摊销完毕），项目公司“货币性资产、盈余公积及未分配利润归社会资本方所有”即债权债务等均由社会资本方享有和承担； 项目公司成立后，政府方出资代表派了一位副总经理，同时任职公司董事，但该高管参与的工作的主要是项目前期征地方面的政府方面的沟通与协调，并不实际参与公司工程建设工作。
上述事项中政府出资 8100 万元是列报为项目公司权益（实收资本）还是列报为负债？就这个问题请教一下陈版主！ 我的个人理解是尽管政府实际出资，也派了董事与高管，但是政府出资方并未享受该企业运营的可变收益，也不承担该企业未来经营的相关风险，根据权益工具的定义，权益工具是指能证明拥有某个企业在扣除所有负债后的资产中的剩余权益的合同。政府作为出资方并未享有相关权益，该项出资应该是做为金融负债处理，考虑是作为预收款项列示。
该PPP协议的其他条款：
1 、本项目建设期内投资建设形成的各项资产，以及运营期内因更新重置或升级改造投资形成的资产，在合作期内均归政府所有；在合作期内项目公司对项目资产享有使用权；
2 、项目合作期内，政府应将项目用地无偿提供给项目公司使用；
3 、项目公司负责资金的筹措，政府不承担任何融资责任，在项目公司融资不能时，社会资本方应提供股东借款或补充提供担保；
4 、社会资本方须在合作期内为项目公司提供连带担保责任，当项目公司因违约事件或破产倒闭等原因无法继续运营本项目时，社会资本方须承担融资、贷款偿还及运营维护责任
5 、政府出资方不参与项目公司利润分配
6 、合作期满，项目公司将本项目无偿移交给政府；
7 、合作期满，项目公司清偿债务后的剩余财产中，货币性资产、盈余公积及未分配利润归社会资本方所有，非货币性资产归政府出资方所有，其它剩余财产按股权比例进行分配。

回答人：chenyiwei
该项目公司个别报表层面，还是尊重法律形式，列报为实收资本。
但是，在该项目公司的母公司（对该项目公司具有控制权的社会资本方）的合并报表中，应将该 8100 万元作为政府支付的货币性对价（金融资产的回收）处理，不应作为少数股东权益。

提问人：wanqiyuq 时间：2020-03-25 23:27:08
我想知道政府代表方的账务处理是怎样的？计入长期股权投资按照权益法核算吗？因为约定不分红，投资收益是0 ？

回答人：chenyiwei
政府出资方的会计处理需按政府会计准则执行，不在此处讨论之列。应不会采用权益法。